臺灣屏東地方法院刑事判決　　　　　　 100年度訴字第1133號
公　訴　人　臺灣屏東地方法院檢察署檢察官
被　　　告　徐崇峻
上列被告因偽造文書等案件，經檢察官提起公訴（100 年度偵字
第5859號），被告於準備程序中就被訴犯罪事實均為有罪之陳述
，經本院告知簡式審判程序之旨，並聽取被告及公訴人之意見後
，合議庭裁定由受命法官獨任進行審判程序，判決如下：
    主  文
徐崇峻犯竊盜罪，處有期徒刑月，如易科罰金，以新臺幣壹仟
元折算壹日；又犯行使偽造私文書罪，處有期徒刑肆月，如易科
罰金，以新臺幣壹仟元折算壹日，未扣案之如附表所示之署名均
沒收之。應執行有期徒刑伍月，如易科罰金，以新臺幣壹仟元折
算壹日，未扣案之如附表所示之署名均沒收之。
    事  實
一、徐崇峻基於竊盜之犯意，於民國98年11月13日19時許，在位
    於屏東縣屏東市○○路123 號4 樓之「新光保全公司」內，
    徒手竊取其同事許中隆所有置於該公司辦公室內之辦公桌上
    之皮夾1 只（內有許中隆之身分證、健保卡、郵局提款卡、
    花旗銀行信用卡及現金新臺幣〈下同〉500 元）。其另基於
    行使偽造私文書及詐欺取財之犯意，於99年10月27日16時許
    ，持其前開所竊得之許中隆之身分證及健保卡，前往「遠傳
    電信股份有限公司（下稱遠傳電信公司）」位於屏東縣屏東
    市○○路之屏東中正特約服務中心，冒用許中隆之名義，在
    遠傳電信公司之如附表所示之行動電話服務申請書上偽簽「
    許中隆」之名押後，持向不知情之該特約服務中心承辦人員
    曾鈴惠行使，以申辦遠傳電信公司之行動電話門號，致曾鈴
    惠陷於錯誤，因而交付遠傳電信公司行動電話門號00000000
    00號及門號0000000000號之SIM 卡各1 枚及筆記型電腦1 臺
    予徐崇峻，致足生損害於許中隆及遠傳電信公司對於電話服
    務管理之正確性。嗣因許中隆接獲遠傳電信公司通知，始知
    悉其證件遭冒用，乃報警處理，因而循線查獲上情。
二、案經許中隆訴由屏東縣政府警察局屏東分局移送臺灣屏東地
    方法院檢察署檢察官偵查起訴。
    理  由
一、本件被告徐崇峻所犯均係死刑、無期徒刑、最輕本刑為3 年
    以上有期徒刑以外之罪，其於本院準備程序中就前揭被訴事
    實為有罪之陳述，經本院告知簡式審判程序之旨，並聽取其
    與公訴人之意見後，本院認無不得或不宜改依簡式審判程序
    進行之處，爰依刑事訴訟法第273 條之1 第1 項、第284 條
    之1 規定，本院合議庭裁定由受命法官獨任進行簡式審判程
    序，合先敘明。
二、上開犯罪事實，業據被告徐崇峻於本院準備程序及審理時均
    坦承不諱，核與證人即告訴人許中隆及證人即遠傳電信公司
    之店員曾鈴惠於警詢中所證述之情節均大致相符，復有上開
    行動電話門號0000000000號及門號0000000000號之通聯調閱
    詢單、許中隆之未申請遠傳門號聲明書、遠傳電信公司之遠
    傳八折36個月大雙網365 限36＋Smart150型限36手機方案第
    三代行動電話服務申請書( 限制型)(門號0000000000號) 、
    遠傳行動電話/ 遠傳第三代行動電話行動申請書所附之許中
    隆之身分證及健保卡影本、遠傳電信公司之筆電超殺專案(A
     )無限飆網775 限36第三代行動電話服務申請書( 限制型)(
    門號0000000000號) 各1 份、被告至遠傳電信公司屏東中正
    特約服務中心申辦上開門號之監視器翻拍畫面8 張、許中隆
    之屏東縣政府警察局屏東分局民族派出所受理各類案件紀錄
    表( 竊盜部分) 、遺失案件報案證明申請書、屏東縣政府警
    察局屏東分局受理刑事案件報案三聯單、屏東縣政府警察局
    屏東分局民生派出所受理各類案件紀錄表( 偽造文書部分)
    各1 份在卷可稽( 見警卷第11至17、23、24、27、28頁) ，
    足認被告上開任意性之自白顯與事實相符，堪信為真實。是
    本件事證明確，被告徐崇峻上開竊盜、行使偽造私文書及詐
    欺取財之犯行，均洵堪認定。
三、論罪科刑：
  (一)核被告徐崇峻就事實欄第一項前段所示之犯行，係犯刑法第
    320 條第1 項之竊盜罪；另核被告就就事實欄第一項後段所
    示之犯行，係犯刑法第216 條、第210 條之行使偽造私文書
    罪及同法第339 條第1 項之詐欺取財罪，被告以一行為同時
    觸犯上開2 罪，為想像競合犯，依刑法第55條之規定，從一
    重論以行使偽造私文書罪。又被告分別冒用「許中隆」之名
    義，先後為偽造署名及偽造私文書之各行為，其先後各個舉
    動，在時間及空間上均具有密切之關連性，無非係欲達同一
    順利申辦行動電話目的之接續動作，在主觀上顯係基於一貫
    之犯意，客觀上亦均僅侵害一個法益，且係於密切接近之時
    地實施，各偽造署名、偽造私文書行為之獨立性極為薄弱，
    在刑法評價上，以視為數個舉動之接續施行，合為包括之一
    行為予以評價，較為合理，故其均屬於接續犯（最高法院著
    有93年度臺上字第6697號判決意旨可資參照）。又被告所為
    偽造「許中隆」署名之行為，為偽造私文書之部分行為，而
    其偽造私文書之低度行為，又為行使偽造私文書之高度行為
    所吸收，均不另論罪。另被告所犯上開2 罪，犯意各別，行
    為互殊，應予以分論併罰。
  (二)爰審酌被告徐崇峻正值青壯之年，不思以正途謀生，猶因不
    勞而獲之心態，任意竊取他人之物，侵害他人財產安全，其
    行為實不足取，且其於竊得告訴人許中隆之財物後，竟未經
    告訴人許中隆之同意，擅自持告訴人之身分證件，冒用許中
    隆之名義申辦行動電話，並因而詐得筆記電腦及SIM 卡等物
    ，嗣並將之變賣得款花用( 業據被告於本院審理中供陳在卷
    ，見本院卷第26頁背面) ，所為亦屬可議，惟念及其於犯罪
    後均已坦承犯行、態度尚可，並酌以其前無犯罪紀錄，暨衡
    及其犯罪動機、手段、智識程度、生活狀況、被害人所受損
    害等一切情狀，分別量處如主文所示之刑，並各諭知如主文
    所示之易科罰金折算標準。另就被告上開所犯竊盜罪及行使
    偽造私文書罪，合併定其如主文所示之應執行刑；又被告前
    開所定之應執行刑雖已逾有期徒刑6 月，仍應依刑法第41條
    第8 項規定，諭知如主文所示之易科罰金折算標準。
四、另如附表所示之文件上之「許中隆」之署名，係被告所偽簽
    ，業經被告自承在案，從而，上開文件上之偽造之「許中隆
    」之署名（詳如附表所示），雖未扣案，惟無證據證明業已
    滅失，均應依刑法第219 條之規定，於被告上開所犯行使偽
    造私文書罪所處罪刑項下，均宣告沒收之。至如附表所示之
    偽造之文件( 詳如附表所示) ，業已交付遠傳電信公司屏東
    中正特約服務中心，非屬被告所有，自不得宣告沒收之，附
    此敘明。
據上論斷，應依刑事訴訟法第273 條之1 第1 項、第284 條之1
、第299 條第1 項前段，刑法第320 條第1 項、第216 條、第21
0 條、第339 條第1 項、第55條、第41條第1 項前段、第8 項、
第51條第5 款、第219 條，刑法施行法第1 條之1 ，判決如主文
。
本案經檢察官王光傑到庭執行職務。
中    華    民    國   100    年    11    月     9     日
                  刑事第三庭    法  官   許瑜容
如不服本判決，應於收受本判決送達後10日內向本院提出上訴書
狀，其未敘述上訴理由者，並得於上訴期滿後20日內向本院補提
理由書狀（均須按他造當事人之人數附繕本）「切勿逕送上級法
院」。
以上正本證明與原本無異。
中    華    民    國   100    年    11    月     9    日
                                書記官   龔惠婷
附錄本案論罪科刑法條全文 ：
中華民國刑法第210條
偽造、變造私文書，足以生損害於公眾或他人者，處5 年以下有
期徒刑。
中華民國刑法第216 條
行使第210 條至第215 條之文書者，依偽造、變造文書或登載不
實事項或使登載不實事項之規定處斷。
中華民國刑法第320條
意圖為自己或第三人不法之所有，而竊取他人之動產者，為竊盜
罪，處5 年以下有期徒刑、拘役或5 百元以下罰金。
意圖為自己或第三人不法之利益，而竊佔他人之不動產者，依前
項之規定處斷。
前二項之未遂犯罰之。
中華民國刑法第339 條
意圖為自己或第三人不法之所有，以詐術使人將本人或第三人之
物交付者，處5 年以下有期徒刑、拘役或科或併科1 千元以下罰
金。
以前項方法得財產上不法之利益或使第三人得之者，亦同。
前二項之未遂犯罰之。
附表：
┌──┬──────────────────────┬──────────┐
│編號│                文件名稱                    │     應沒收之物     │
├──┼──────────────────────┼──────────┤
│ 1  │遠傳電信公司之遠傳八折36個月大雙網365 限36＋│申請人處之「許中隆」│
│    │Sm art150 型限36手機方案第三代行動電話服務申│之署名貳枚          │
│    │請書( 限制型)(門號0000000000號)             │                    │
├──┼──────────────────────┼──────────┤
│ 2  │遠傳電信公司之筆電超殺專案(A) 無限飆網775 限│申請人處之「許中隆」│
│    │36第三代行動電話服務申請書( 限制型)(門號0981│之署名貳枚          │
│    │494498號)                                   │                    │
└──┴──────────────────────┴──────────┘